# **Gustavo Gabriel Caramés**

## **Desarrollador front-end**

Capital Federal, Buenos Aires, Argentina (+54) 11 3915-3268

gabrielcarames1@gmail.com

https://www.linkedin.com/in/gabrielcarames https://portafolio-gabrielcarames.vercel.app

Experiencia freelancer trabajando para clientes de todo el mundo como desarrollador front-end, creando valor y convirtiendo proyectos en realidad. Comprometido en el trabajo en equipo y en la satisfacción de los clientes con el producto final.

#### **EXPERIENCIA**

### Proyecto e-commerce para XPLAZA

Diciembre 2023 - Enero 2024

 Desarrollé la plataforma e-commerce del comercio agrícola "XPLAZA", permitiendo a los usuarios comprar y vender productos.

Tecnologías usadas: Next.js, React.js, TailwindCSS, TypeScript, JavaScript.

### Proyecto conversión de tecnologías de página web para Chrysler 65

Diciembre 2023

 Transformé una página hecha con Next.js a tecnologías HTML, CSS, JS, manteniendo el mismo diseño, reduciendo el código, y mejorando las animaciones y el diseño adaptativo.

Tecnologías usadas: HTML, JavaScript, CSS.

#### Proyecto landing page para BumoAl

Diciembre 2023

• Llevé a cabo la creación de la landing page del programa "BumoAl", destacando los beneficios e incentivando a los usuarios a contratar un plan de pago.

Tecnologías usadas: Next.js, React.js, TailwindCSS, JavaScript.

#### Proyecto landing page para Festivus

Diciembre 2023

- Llevé a cabo la creación de la landing page para la aplicación de eventos "Festivus", destacando los beneficios e incentivando a que sea descargada por los usuarios.
- Aseguré la correcta visualización de la página en el 100% de dispositivos, incluidos aquellos con navegadores antiguos y con poca compatibilidad con tecnologías actuales.

Tecnologías usadas: HTML, JavaScript, CSS.

## **Proyecto login con Firebase**

Noviembre 2023

- Implementé desde cero un sistema de registro y autenticación con Firebase Auth.
- Mejoré los tiempos de carga de la página eliminando peticiones innecesarias a la base de datos de Firebase Cloud Firestore.

Tecnologías usadas: HTML, JavaScript, CSS, Firebase.

## Desarrollador front-end freelance en Wapidelo

Diciembre 2022 - Febrero 2023

- Incrementé la velocidad de carga de datos en un 40% a través de la implementación de tecnologías modernas como GraphQL.
- Implementé y creé desde cero nuevas funcionalidades, expandiendo las opciones disponibles para el usuario.
- Hice pruebas de cada nueva implementación asegurando el correcto desempeño con el resto de componentes.

Tecnologías usadas: React.js, Next.js, TypeScript, Redux, GraphQL, Apollo Client, TailwindCSS, Git.

#### **HABILIDADES**

Next.js

React.js

TypeScript

JavaScript

Redux

Zustand

GraphQL

Apollo Client

Sass

TailwindCSS

CSS

HTML

Figma

Git

## **FORMACIÓN**

Alkemy - Desarrollador Frontend en React.js

Agosto 2022 - Diciembre 2022

#### **IDIOMAS**

Español nativo, Inglés intermedio (B2)

## **CERTIFICADOS**

Alkemy - Skill Up de React.js, Metodologías de trabajo, y Soft skills

Noviembre 2022